【裁判字號】    89,易,1889
【裁判日期】    891018
【裁判案由】    違反建築法
【裁判全文】
臺灣臺中地方法院刑事判決                        八十九年度易字第一八八九號
    公  訴  人  臺灣台中地方法院檢察署檢察官
    被      告  丙○○
右列被告因違反建築法案件，經檢察官提起公訴（八十九年度偵字第一八三八號），
本院判決如左：
    主  文
丙○○共同違反依建築法規定停止供水、供電之建築物，非經主管建築機關審查許可
，不得擅自接水、接電使用之規定，未經許可擅自接水、接電使用，累犯，處拘役伍
拾日，如易科罰金，以參佰元折算壹日。
    事  實
一、丙○○前於民國八十四年及八十六年間，曾因違反麻醉藥品管理條例及妨害自由
    等案件，經台灣高等法院台中分院及臺灣彰化地方法院分別判處有期徒刑八月及
    三月確定，甫於八十五年五月六日及八十七年二月二十八日分別執行完畢。緣設
    於台中市○○路○段七十四號二樓內之「有聲有色商務俱樂部」（稅籍登記為「
    有聲有色飲料店」，原登記負責人為乙○○，而由甲○○實際經營），因將原供
    「住宅區」使用之建築物，擅自變更為經營「視聽歌唱酒店」業務使用，而為台
    中市政府影響治安行業統一聯合稽查小組於八十七年三月十八日檢查時發現，經
    台中市政府於同年三月二十六日及五月十四日以（八七）府建商字第○四一七六
    一號及（八七）中工建字第五三三六三號函，分別勒令停止使用並裁處罰鍰銀元
    一萬五千元，惟甲○○仍不遵令停止使用，再於八十七年十月八日，由台中市政
    府執行行政院頒「維護公共安全方案」鎖定目標而執行停止供水供電處分在案。
    丙○○明知上開情事，竟應甲○○之邀，自八十七年十月間起，與甲○○基於共
    同犯意聯絡及行為分擔，以每月新台幣（下同）一萬五千元之代價，由其接替乙○○擔任未經主管建築機關審查許可，而擅自接水、接電使用之「有聲有色商務
    俱樂部」名義負責人，嗣於八十七年十一月二十四日，再為台中市政府工務局派
    員會同台中市政府警察局員警複查發現該店有擅自接水、接電使用之情形，而當
    場查獲。
二、案經台中市政府工務局函請臺灣臺中地方法院檢察署檢察官偵查起訴。
    理  由
一、訊據被告丙○○固坦承有自八十七年十月間起，應甲○○之邀，以每月一萬五千
    元之代價，接替乙○○擔任「有聲有色商務俱樂部」之名義負責人之事實，惟矢
    口否認有右揭犯行，並辯稱：伊僅係名義負責人，未參與經營，不知該店有違規
    使用情事等語。惟查，右揭犯罪事實，有台中市政府治安行業統一聯合稽查紀錄
    表影本、使用執照存根、台中市政府（八七）府建商字第○四一七六一號及（八
    七）中工建字第五三三六三號函、台中市政府執行停止供水供電拆除紀錄及台中
    市政府八十七年十一月二十四日八七中府工建用字第六六五八號複查建築物違規
    使用案件處分書各一份附於偵查卷內可稽。足見「有聲有色商務俱樂部」所在之
    台中市○○路○段七十四號二樓建築物，確已依建築法規定停止供水供電，而非
    經主管建築機關審查許可，不得擅自接水、接電，惟仍擅自接水、接電而供營業
    使用。另查，被告丙○○既自八十七年十月間起，應甲○○之邀，以每月一萬五
    千元之代價，接替乙○○擔任上開未經主管建築機關審查許可，而擅自接水、接
    電使用之「有聲有色商務俱樂部」之名義負責人，其接替乙○○擔任負責人之時
    點，與台中市政府執行停止供水供電之八十七年十月八日，日期極其接近，況參
    諸常情，其擔任「有聲有色商務俱樂部」之負責人，非但毋須實際出資，復可按
    月領取報酬，則其對「有聲有色商務俱樂部」上開違規經營情事，應有知悉，並
    與甲○○間有犯意之聯絡及行為之分擔，否則甲○○何不自任負責人，反而付費
    「請」被告丙○○擔任負責人？所辯核非可採，事證明確，被告丙○○犯行，足
    堪認定。
二、核被告丙○○所為，係犯建築法第九十四條之一對於依建築法規定停止供水、供
    電之建築物，非經市主管建築機關審查許可，不得擅自接水、接電或使用，未經
    許可擅自接水、接電及使用罪。其與甲○○間有犯意之聯絡及行為之分擔，均為
    共同正犯。又查，被告丙○○前於民國八十四年及八十六年間，曾因違反麻醉藥
    品管理條例及妨害自由等案件，經台灣高等法院台中分院及臺灣彰化地方法院，
    分別判處有期徒刑八月及三月確定，甫於八十五年五月六日及八十七年二月二十
    八日執行完畢，有台灣高等法院被告全國前案紀錄表一份在卷可稽，其於受有期
    徒刑之執行完畢後，五年以內再犯本件有期徒刑以上之罪，為累犯，應依刑法第
    四十七條規定加重其刑。爰審酌被告丙○○為謀繩頭小利，無視主管機關依法斷
    水斷電之禁令，未經審查許可，而應他人之請，擔任擅自接水、接電營業使用之
    營業場所名義負責人，對社會公共安全之維護產生危險，極易釀致災害及其犯罪
    後態度等一切情狀，量處如主文所示之刑，並諭知易科罰金之折算標準。
三、本案共同正犯甲○○（男五十一年七月二十五日生，身分證統一編號：Ｚ000
    000000號，住台中市○○區○○路三段一二○號）部分，應由檢察官另行
    偵辦，附此敘明。
據上論斷，應依刑事訴訟法第二百九十九條第一項前段，建築法第九十四條之一，刑
法第十一條前段、第二十八條、第四十一條、第四十七條，罰金罰鍰提高標準條例第
二條，判決如主文。
中      華      民      國    八十九    年      十      月     十八     日
                                臺灣臺中地方法院刑事第七庭
                                    法  官  林  宗  成
右正本證明與原本無異。
如不服本判決，應於送達後十日內向本院提出上訴狀 （須附繕本） ，上訴於台灣高
等法院台中分院。
                                    書記官
中      華      民      國    八十九    年      十      月     十八     日
附錄論罪科刑法條
建築法第九十四條之一：
依本法規定停止供水或供電之建築物，非經直轄市、縣 (市)(局)主管建築機關審查
許可，不得擅自接水、接電或使用；未經許可擅自接水、接電或使用者，處一年以下
有期徒刑、拘役或科或併科新台幣三十萬元以下罰金。


司法院資訊處製作；財團法人民間司法改革基金會備份。
